臺灣高等法院臺南分院刑事判決
110年度上訴字第638號
上  訴  人  臺灣嘉義地方檢察署檢察官
被      告  游賀任
0

選任辯護人  楊俊鑫律師 
上列上訴人因被告兒童及少年性剝削防制條例案件，不服臺灣嘉
義地方法院109年度訴字第473號，中華民國110年3月23日第一審
判決（起訴案號：臺灣嘉義地方檢察署109年度偵字第979號），
提起上訴，本院判決如下：
    主  文
原判決撤銷。
甲○○犯引誘使少年製造猥褻行為之電子訊號罪，處有期徒刑壹年
捌月；又犯兒童及少年性剝削防制條例第三十八條第一項之散布
少年為猥褻行為之電子訊號罪，處有期徒刑柒月。應執行有期徒
刑貳年，緩刑伍年，緩刑期間付保護管束。並應為下列之負擔：
㈠依附表六調解內容支付賠償金額。
㈡禁止對代號BM000-Z000000000之女子為騷擾、接觸、跟蹤、通
  話、通信或其他聯絡行為。
㈢於判決確定後參年內，接受法治教育課程參場次。
扣案如附表一所示之照片及影片電子訊號、如附表五編號1所示
之物，均沒收。
    事  實
一、甲○○於民國（下同）108年5月初某日，持用如附表五編號1
    所示搭配門號0000000000號之SONY牌Z3型手機1支，透過網
    際網路以帳號「Yang Gang Lin」之名稱登入臉書社群網頁
    結識12歲以上未滿18歲代號BM000-Z000000000之少女（00年
    0月生，真實姓名年籍詳卷，下稱Ａ女）後，彼此互以通訊軟
    體LINE聯絡。甲○○明知Ａ女為未滿18歲之少女，竟基於引誘
    使少年製造猥褻行為電子訊號（即數位照片、影片）之犯意
    ，傳訊引誘Ａ女拍攝裸露胸部、下體、自慰之猥褻照片、影
    片傳送與其觀賞。Ａ女遂自同年5月初某日起至同年6月中旬
    某日止，在其位於嘉義市之住處（真實住址詳卷），接續自
    行拍攝如附表一編號1-78號所示裸露胸部、下體、自慰之猥
    褻照片、影片電子訊號，傳送與甲○○觀覽。甲○○取得附表一
    編號19所示之猥褻照片後，竟另基於散布少年為猥褻行為之
    電子訊號之犯意，透過網際網路分享方式將Ａ女所製造如附
    表一編號19所示之猥褻照片張貼在臉書「○○」社團，及LINE
    「○○○○5.0」群組，以供特定多數人觀賞、瀏覽，以此方式
    散布Ａ女為猥褻行為之電子訊號。案經Ａ女報警處理，經警循
    線查獲，並扣得如附表一、附表五所示之物，而查悉上情。
二、案經Ａ女訴由嘉義市政府警察局報告臺灣嘉義地方檢察署檢
    察官偵查起訴。
    理  由
甲、程序方面：
一、刑事訴訟法第348條業於110年6月16日修正公布，於同年月1
    8日生效，該條第1、2項雖修正為「上訴得對於判決之一部
    為之」、「對於判決之一部上訴者，其有關係之部分，視為
    亦已上訴。但有關係之部分為無罪、免訴或不受理者，不在
    此限」。但依刑事訴訟法施行法第7之13條規定，於該條修
    正前已繫屬各級法院者（含已結、未結及此類案件確定後之
    再審、非常上訴），均適用修正前之規定。本件是於該條修
    正施行前繫屬本院，依上開說明，自應適用修正前之規定，
    合先敘明。
二、按行政及司法機關所製作必須公開之文書，不得揭露足以識
    別被害人身分之資訊，兒童及少年性剝削防制條例第14條第
    2項前段已有明文。又按宣傳品、出版品、廣播、電視、網
    際網路或其他媒體對下列兒童及少年不得報導或記載其姓名
    或其他足以識別身分之資訊：一、遭受第49條或第56條第1
    項各款行為。二、施用毒品、非法施用管制藥品或其他有害
    身心健康之物質。三、為否認子女之訴、收養事件、親權行
    使、負擔事件或監護權之選定、酌定、改定事件之當事人或
    關係人。四、為刑事案件、少年保護事件之當事人或被害人
    。行政機關及司法機關所製作必須公開之文書，除前項第3
    款或其他法律特別規定之情形外，亦不得揭露足以識別前項
    兒童及少年身分之資訊，兒童及少年福利與權益保障法第69
    條第1項、第2項定有明文。查告訴人Ａ女係公訴意旨所指兒
    童及少年性剝削防制條例犯罪之被害人，且其於案發時為未
    滿18歲之少年，有代號與真實姓名對照表、全戶戶籍資料查
    詢結果及個人戶籍資料（完整姓名）查詢結果在卷可佐（嘉
    市警婦字第0000000000號卷卷末彌封袋第69、70頁及原審卷
    卷末彌封袋），依上開規定，為保護被害人Ａ女之身分，爰
    就其本身及相關可資識別身分之資訊均予隱匿，合先敘明。
三、證據能力部分：
　㈠本判決所引用屬於具傳聞性質之證據，均已依法踐行調查證
    據程序，且檢察官、被告及辯護人均明示同意有證據能力，
    基於尊重當事人對於傳聞證據之處分權，及證據資料愈豐富
    愈有助於真實發現之理念，本院審酌該等證據作成時情況，
    並無違法取證之瑕疵，且無顯不可信之情形，以之作為證據
    應屬適當，均有證據能力。
  ㈡本判決所引用其餘非供述證據部分，檢察官、被告及辯護人
    均不爭執其證據能力，亦查無有違反法定程序取得之情形，
    與本案待證事實又具有關聯性，均得採為證據。
乙、有罪部分：
一、上揭犯罪事實，業據被告於警詢、原審及本院審理中坦承不
    諱，核與告訴人Ａ女指證受被告引誘拍攝如附表一所示猥褻
    之照片、影片後，傳送與被告觀看，並遭被告將猥褻照片散
    布與他人觀看等情節相符，並有被告與Ａ女LINE談話內容一
    覽表、搜索票、嘉義市政府警察局搜索扣押筆錄、扣押物品
    目錄表、臉書帳號「Yang Gang Lin」網頁資料截圖、IP位
    置查詢資料、Ａ女臉書聊天室畫面截圖、通聯調閱查詢單（
    嘉市警婦字第0000000000號卷第24-27、33-68頁）、Ａ女自
    拍之猥褻照片、影片檔案截圖、被告與Ａ女之LINE對話紀錄
    截圖（嘉市警婦字第0000000000號卷卷末彌封袋第1-2、71-
    110頁）、被告與Ａ女之臉書對話紀錄截圖（偵卷第45-46頁
    ，嘉市警婦字第0000000000號卷卷末彌封袋第45-46頁）、
    扣押物品清單、嘉義市政府警察局偵辦行為少年涉嫌兒童及
    少年性剝削防制條例案件之代號與真實姓名對照表、原審勘
    驗筆錄、附件照片、手機LINE畫面翻拍照片（原審卷第11、
    133-134、155頁、卷末彌封袋）在卷可稽；及LINE對話紀錄
    截圖光碟1片、被告SONYZ3手機內被害人相關照片、影片光
    碟2片、SONYZ3紫色手機1支(含門號0000000000SIM卡1張及
    記憶卡1張)扣案可資佐證。另告訴人Ａ女為00年0月生，有其
    代號與真實姓名對照表、戶籍資料可按（嘉市警婦字第0000
    000000號卷卷末彌封袋第69、70頁），本件事發時，Ａ女為1
    2歲以上未滿18歲之女子，並為被告所知悉（原審卷第133頁
    ）。足認被告任意性自白與事實相符，並有相關證據足資佐
    證，其自白堪予採信。綜上所述，本件事證明確，被告犯行
    洵堪認定。
二、論罪部分：
　㈠按兒童及少年性剝削防制條例第36條第2項之罪，係以「招募
    、引誘、容留、媒介、協助或以他法，使兒童或少年被拍攝
    、製造性交或猥褻行為之圖畫、照片、影片、影帶、光碟、
    電子訊號或其他物品」為構成要件。其中與「被拍攝」並列
    之「製造」，並未限定其方式，自不以他製為必要，更與是
    否大量製造無關（最高法院105年度台上字第2025號判決意
    旨參照）。是以，祇須所製之圖、像等物品，係顯示該未滿
    18歲之被害人本人為性交或猥褻行為之圖、像等內容者，即
    足當之。而自行拍攝照片或影片，係屬創造照片或影片之行
    為，應在該條項所稱「製造」之範疇內。又以數位裝置所拍
    攝之影像數位訊號，未將之轉換為錄影帶、光碟、相紙等藉
    由機器或媒介實體展示視覺影像之實物者，則屬電子訊號。
    另刑事法上所謂之「猥褻」，指客觀上足以刺激或滿足性慾
    ，其內容可與性器官、性行為及性文化之描繪與論述聯結，
    且須以引起普通一般人羞恥或厭惡感而侵害性的道德感情，
    主觀上足以滿足自己色情者而言。
  ㈡查告訴人為00年0月生，本件事發時，為12歲以上未滿18歲之
    女子，已如上述；告訴人依被告要求，自行拍攝胸部、陰部
    及自慰等照片及影片，並以臉書或LINE傳送至被告行動電話
    內，性質上屬附著於行動電話之電子訊號。而告訴人受被告
    引誘後，以「自拍」方式「製造」電子訊號傳送予被告，該
    當上開條例第36條規範之「製造」要件。又保護兒童及少年
    免於任何非法之性活動，乃普世價值之基本人權，觀諸附表
    一編號1-78所示數位照片、影片內容含有Ａ女裸露胸部、陰
    部等身體隱私部位及自慰之電子檔案，就此照片及影片之整
    體特性而為觀察，參酌目前一般社會觀念，對於未滿18歲之
    女子而言，實難認具藝術性、醫學性或教育性價值，客觀上
    應屬足以刺激或滿足一己性慾，引起普通一般人羞恥或厭惡
    感而侵害性之道德感情，及侵害告訴人之性隱私權，屬兒童
    及少年性剝削防制條例第36條規範之「猥褻」行為電子訊號
    甚明。
  ㈢核被告所為，係犯兒童及少年性剝削防制條例第36條第2項之
    引誘使少年製造猥褻行為之電子訊號罪及同條例第38條第1
    項之散布少年為猥褻行為之電子訊號罪。
　㈣被告以網際網路分享方式上傳告訴人拍攝如附表一編號19所
    示照片至臉書及LINE群組內所為，雖同時觸犯刑法第235條
    之散布猥褻照片罪，惟兒童及少年性剝削防制條例第38條第
    1項（即修正前兒童及少年性交易防制條例第28條第1項）為
    刑法第235條之特別法，為法規競合，基於特別法優於普通
    法之原則，自毋庸再論以刑法第235條之散布猥褻照片罪，
    附此敘明。
  ㈤公訴意旨雖認被告以網際網路分享方式上傳告訴人拍攝如附
    表一編號19所示照片至臉書及LINE群組內之行為，係犯兒童
    及少年性剝削防制條例第35條第1項之引誘使少年為猥褻行
    為以供人觀覽罪嫌；惟告訴人並非現場或透過視訊為猥褻行
    為供被告或被告以外之人觀覽，而係傳送猥褻行為照片予被
    告閱覽，自不該當同條例第35條第1項之構成要件，惟被告
    此部分犯行，其基本社會事實同一，本院自得併予審理，復
    經本院告知變更後罪名，無礙於被告訴訟上防禦權之行使，
    爰依法變更起訴法條。
  ㈥被告於前揭時間多次以相同方式引誘Ａ女製造猥褻行為之照片
    及影片行為，係基於單一犯意，於密切接近之時間、地點，
    侵害同一法益，各行為之獨立性甚為薄弱，依一般社會通念
    ，應評價為數個舉動之接續進行，為接續犯，應論以一罪。
  ㈦被告所犯上開2罪名，犯意各別，行為互殊，應分論併罰。公
    訴意旨認屬想像競合關係，容有未洽，併予說明。
  ㈧被告所犯上開2罪，係就被害人年齡所設之特別處罰規定，依
    兒童及少年福利與權益保障法第112條第1項但書，無再依同
    條項前段規定加重處罰之必要，附此指明。
  ㈨本案有刑法第59條酌減其刑規定之適用：
　１按犯罪之情狀顯可憫恕，認科以最低度刑仍嫌過重者，得酌
    量減輕其刑，刑法第59條定有明文。次按刑事審判旨在實現
    刑罰權之分配的正義，故法院對有罪被告之科刑，應符合罪
    刑相當之原則，使輕重得宜，罰當其罪，以契合社會之法律
    感情，此所以刑法第57條明定科刑時應審酌一切情狀，尤應
    注意該條所列10款事項以為科刑輕重之標準，並於同法第59
    條賦予法院以裁量權，如認犯罪之情狀可憫恕者，得酌量減
    輕其刑，俾使法院就個案之量刑，能斟酌至當。而刑法第59
    條所謂之「犯罪之情狀」，與同法第57條規定科刑時應審酌
    之一切情狀，並非有截然不同之領域，於裁判上酌減其刑時
    ，應就犯罪一切情狀（包括第57條所列舉之10款事項），予
    以全盤考量，審酌其犯罪有無可憫恕之事由（即有無特殊之
    原因與環境，在客觀上足以引起一般同情，以及宣告法定低
    度刑，是否猶重等等），以為判斷。兒童及少年性剝削防制
    條例第36條第2項引誘使少年製造猥褻行為之電子訊號罪之
    法定刑為「3年以上7年以下有期徒刑，得併科新臺幣3百萬
    元以下罰金」，刑度不可謂不重。然同為是類案件犯罪，其
    原因動機不一，犯罪情節亦未必盡同，其行為所造成社會危
    害之程度亦屬有別，倘依其情狀量以適當之刑責，即足以懲
    儆，並可達防衛社會之目的，自非不可考量其主觀惡性與客
    觀犯行有無顯可憫恕之處，俾適用刑法第59條之規定酌量減
    輕其刑，期使個案裁判之量刑，能斟酌至當，符合比例原則
    。
　２被告為本件犯行，對Ａ女身心健全發展有所危害，固有不該；
    然參諸被告因未能控制個人性慾而失慮犯下本件犯行，犯後
    坦承犯行，並以新臺幣（下同）50萬元與Ａ女及其法定代理
    人成立調解，於調解成立當日給付現金6萬元，餘款則以分
    期給付方式賠償Ａ女及其法定代理人，被告並有依期給付賠
    償金額，有調解筆錄、被告存摺封面、匯款資料及原審電話
    紀錄表在卷可稽（原審卷第149-150、201、227-233、251、
    281-283、363頁）；Ａ女母親並表示已原諒被告、同意給予
    緩刑並以調解條件為緩刑條件，又有Ａ女母親之陳述意見書
    、原審電話紀錄表可按（原審卷第151、237頁）。可見被告
    確有悔意且盡力彌補Ａ女母女之損害，是依其犯罪情節及犯
    後態度，其惡性並非重大不赦，就被告整體犯罪情狀以觀，
    認對被告縱科以法定最低度刑，客觀上猶嫌過苛，實有情輕
    法重之失衡而可資憫恕之處，爰依刑法第59條規定酌減輕其
    刑。
三、撤銷改判部分：
　㈠原審以被告罪證明確，因予論罪科刑，固非無見。但查：「
    成年人故意對兒童及少年犯兒童及少年性剝削防制條例、刑
    法妨害性自主罪章、殺人罪章及傷害罪章之罪而受緩刑宣告
    者，在緩刑期內應付保護管束。」、「法院為前項宣告時，
    得委託專業人員、團體、機構評估，除顯無必要者外，應命
    被告於付保護管束期間內，遵守下列一款或數款事項：一、
    禁止對兒童及少年實施特定不法侵害之行為。二、完成加害
    人處遇計畫。三、其他保護被害人之事項」兒童及少年福利
    與權益保障法第112之1條第1、2項分別定有明文。原審既認
    被告對12歲以上未滿18歲之Ａ女犯上開2罪名，並為緩刑之宣
    告，惟未依上開規定諭知在緩刑期內付保護管束，及被告應
    負擔事項，顯有疏漏。檢察官上訴以此指摘原判決不當，為
    有理由，應由本院將原判決予以撤銷改判，所定執行刑亦失
    所附麗，應一併撤銷。
　㈡茲以行為人之責任為基礎，審酌被告明知告訴人未滿18歲，
    思慮未臻成熟，正處於心智、身體發育均需家庭及國家保護
    之階段，竟為一己之私慾，利用網路上難以查證身分之特性
    及告訴人處於好奇、懵懂之年紀，引誘要求Ａ女自行拍攝並
    傳送裸露胸部、陰部、自慰之照片及影片電子訊號供其觀覽
    ，甚至以網際網路方式上傳到臉書社團及LINE群組供他人閱
    覽，顯然缺乏保護少年正常成長權益之意識，並助長偏差觀
    念之散布，危害社會善良風俗，其犯罪動機及目的實有可議
    ，惟念被告並無經法院科刑執行之前科紀錄，素行尚佳，犯
    後坦承犯行，並與Ａ女及其母親成立調解，依期給付賠償金
    額，徵得Ａ女母女之諒解，已如前述，復有小額捐贈之善行
    （原審卷第85-105頁，97年2月21日至99年1月14日止聯合勸
    募捐款明細、103年8月3日731石化氣爆善款資訊網捐款網路
    資料影本、109年2月20日社團法人新北市伯特利全人關懷協
    會捐贈實物收據影本、109年4月19日聯合勸募電子收據影本
    、109年5月11日財團法人臺中市私立信望愛智能發展中心捐
    款收據影本、109年7月12日財團法人台南市私立長泰教養院
    捐贈收據影本、109年7月22日聯合勸募電子收據影本、109
    年8月1日桃園市天帝功德會感謝狀影本、109年8月29日財團
    法人忠義社會福利事業基金會服務證明影本）；兼衡被告自
    陳大學畢業之智識程度，從事品管工程師，月薪大約3萬5、
    6千元，已婚，與配偶在外租屋同住，尚無子女，亦無車貸
    、房貸等負債，其與父親均患有多囊腎之病症，父親因此病
    症洗腎，胞弟有後天免疫症候群之病症等家庭生活、經濟狀
    況等一切情狀，分別量處如主文所示之刑。
　㈢被告所犯上開2罪因符合數罪併罰定執行刑之規定，茲審酌其
    所犯各罪之罪質，犯罪時間及侵害之法益，其犯後坦承犯行
    之態度，所犯2罪反應出被告人格特性及犯罪傾向，刑罰對
    被告所造成之痛苦程度係隨刑度增加而生加乘效果，隨著罪
    數增加而遞減其刑罰，及整體犯罪非難評價，所定執行刑之
    刑期應如何始足矯正其行為，並足為一般人之警惕，而於社
    會安全之防衛無礙等情之後，就所犯2罪所處之有期徒刑，
    定其應執行刑如主文所示。
四、緩刑及緩刑期內應負擔事項：
　㈠被告前未曾因故意犯罪受有期徒刑以上刑之宣告，有臺灣高
    等法院被告前案紀錄表可參，其因一時失慮，致罹刑典，於
    原審審理中坦承犯行，並與Ａ女母女達成和解，依期給付賠
    償金額，已如上述，可認被告頗知悔悟，並積極彌補損害，
    本院認其經此偵、審程序及刑之宣告後，應知所警惕，信無
    再犯之虞，因認所宣告之刑及所定之執行刑，暫以不執行為
    適當，爰依刑法第74條第1項第1款之規定，併予諭知緩刑5
    年。
　㈡為防止被告再犯暨使被告確實知所警惕，並瞭解守法之重要
    性，督促被告確實履行與Ａ女之調解條件，且被告為成年人
    ，故意對少年犯本件兒童及少年性剝削防制條例之罪，審酌
    其犯罪動機及情節，為導正其偏差行為，杜絕再犯相類之犯
    行，爰依刑法第74條第2項第3款規定，命被告應依附表六所
    示之調解條件，給付Ａ女及其母親如附表六所示之賠償金額
    ；及依刑法第74條第2項第7、8款規定、兒童及少年福利與
    權益保障法第112條之1第2項第1款規定，禁止被告對A女為
    騷擾、接觸、跟蹤、通話、通信或其他聯絡行為，及參加法
    治教育3場次，期能藉由法治教育過程，讓被告有機會調整
    身心，再度深切反省其行為之是非對錯，並強化其行為管理
    能力，杜絕再為相類型之犯行。
　㈢被告為成年人，故意對少年犯兒童及少年性剝削防制條例之
    罪受緩刑之宣告，且有命其應履行如上之緩刑負擔，爰依兒
    童及少年福利與權益保障法第112之1條第1項、刑法第93條
    第1項第2款規定，諭知被告於緩刑期間付保護管束。
　㈣被告若違反上開應行負擔之事項且情節重大，足認原宣告之
    緩刑難收預期效果，而有執行刑罰必要者，檢察官得依刑法
    第75條之1第1項第4款規定，向法院聲請撤銷緩刑之宣告，
    併此指明。
五、沒收之說明：　　
  ㈠儲存在扣案之附表五編號1所示SONYZ3手機內記憶卡中之如附
    表一編號1-78所示之電子訊號，均係被告犯兒童及少年性剝
    削防制條例第36條第2項引誘使少年製造為猥褻行為之電子
    訊號，應依同條例第36條第6項，不問屬於犯罪行為人與否
    均宣告沒收。另如附表一編號19所示之電子訊號，則係被告
    犯兒童及少年性剝削防制條例第38條第1項散布少年為猥褻
    行為之電子訊號，應依同條例第3項規定，不問屬於犯罪行
    為人與否宣告沒收。
  ㈡扣案如附表五編號1所示之SONYZ3紫色手機（含門號00000000
    00號SIM卡1張），係被告所有供其用以聯絡告訴人及收受告
    訴人遭引誘而製造之猥褻行為電子訊號，及散布猥褻行為電
    子訊號使用，應依刑法第38條第2項規定宣告沒收。
  ㈢卷附猥褻行為之翻拍照片及儲存前開照片、影片光碟1片，均
    為警員採證所得，供做本件證物使，並置於密封資料袋內或
    已作成隱匿告訴人姓名處理之影本，均不予宣告沒收。另扣
    案如附表二至四所示之電子訊號、及附表五編號2-4所示之
    手機及電腦，查無證據足證與本案有關聯，均不予宣告沒收
    （附表五編號2-4手機及電腦部分，均經被告於原審當庭拋
    棄）。
丙、不另為無罪諭知部分：
  ㈠起訴意旨另以：被告引誘Ａ女拍攝並傳送如附表二、三、四所
    示照片或影片，另涉犯兒童及少年性剝削防制條例第36條第
    2項之引誘少年製造猥褻行為之電子訊號罪嫌等語。
　㈡經查，如附表二至四所示照片及影片電子訊號，均為偵查人
    員自被告所有如附表五編號1手機內之記憶卡拷貝取得，其
    中附表二所示照片及影片電子訊號，係Ａ女經少年郭○○引誘
    後所製造並傳送予少年郭○○（其涉犯違反兒童及少年性剝削
    條例犯行另經臺灣屏東地方法院少年法庭以108年度少調字
    第381號審結在案），再由少年郭○○透過網際網路上傳後，
    經被告自網路上下載取得；附表三所示照片及影片中之女子
    並非Ａ女；附表四所示照片及影片中，Ａ女單純露出其臉部並
    未有任何裸露身體隱私部位或為猥褻行為等情，業經Ａ女於
    原審審理中陳明在卷（原審卷第178-180頁），並經原審當
    庭勘驗屬實，有勘驗筆錄、訊問筆錄在卷可稽（原審卷第13
    3-134、178-180頁）；且為被告所否認（原審卷第217頁）
    。此外，復查無證據足證被告有此部分犯行，應認不能證明
    被告此部分犯罪。惟被告此部分若成立犯罪，與前揭論罪科
    刑部分有接續犯之實質上一罪關係，爰不另為無罪之諭知。
據上論結，應依刑事訴訟法第369條第1項前段、第364條、第299
條第1項前段、刑事訴訟法施行法第7-13條（僅引用程序法條）
，判決如主文。
本案經檢察官賴韻羽提起公訴，檢察官廖俊豪提起上訴，檢察官
柯怡伶到庭執行職務。
中　　華　　民　　國　　110 　年　　8 　　月　　11　　日
                  刑事第一庭    審判長法  官  楊清安
                                      法  官  蕭于哲
                                      法  官  陳珍如 
以上正本證明與原本無異。
引誘使少年製造猥褻行為之電子訊號罪部分，如不服本判決應於
收受送達後20日內向本院提出上訴書狀，其未敘述上訴理由者，
並得於提起上訴後20日內向本院補提理由書（均須按他造當事人
之人數附繕本）「切勿逕送上級法院」。
其餘不得上訴。
　　　　　　　　　　　　　　　　　　　書記官  盧建元
中　　華　　民　　國　　110 　年　　8 　　月　　11　　日
附錄本判決論罪科刑法條：
兒童及少年性剝削防制條例第36條
拍攝、製造兒童或少年為性交或猥褻行為之圖畫、照片、影片、
影帶、光碟、電子訊號或其他物品，處1年以上7年以下有期徒刑
，得併科新臺幣1百萬元以下罰金。
招募、引誘、容留、媒介、協助或以他法，使兒童或少年被拍攝
、製造性交或猥褻行為之圖畫、照片、影片、影帶、光碟、電子
訊號或其他物品，處3年以上7年以下有期徒刑，得併科新臺幣3
百萬元以下罰金。
以強暴、脅迫、藥劑、詐術、催眠術或其他違反本人意願之方法
，使兒童或少年被拍攝、製造性交或猥褻行為之圖畫、照片、影
片、影帶、光碟、電子訊號或其他物品者，處7年以上有期徒刑
，得併科新臺幣5百萬元以下罰金。
意圖營利犯前3項之罪者，依各該條項之規定，加重其刑至二分
之一。
前4項之未遂犯罰之。
第1項至第4項之物品，不問屬於犯罪行為人與否，沒收之。

兒童及少年性剝削防制條例第38條
散布、播送或販賣兒童或少年為性交、猥褻行為之圖畫、照片、
影片、影帶、光碟、電子訊號或其他物品，或公然陳列，或以他
法供人觀覽、聽聞者，處3年以下有期徒刑，得併科新臺幣5百萬
元以下罰金。
意圖散布、播送、販賣或公然陳列而持有前項物品者，處2年以
下有期徒刑，得併科新臺幣2百萬元以下罰金。
查獲之前二項物品，不問屬於犯罪行為人與否，沒收之。

附表一：本案被害人為猥褻行為之照片及影片
編號 採證燒錄所得之檔名      照片、影片內容        備     註  1 0000000000000 被害人裸露胸部、陰毛及生殖器上半部，並以筆於其身上書寫文字之猥褻行為照片電子訊號。 如卷末彌封袋內附件照片編號1  2 0000000000000 被害人裸露胸部、陰毛及生殖器上半部，並以筆於其身上書寫文字之猥褻行為照片電子訊號。 如卷末彌封袋內附件照片編號2  3 0000000000000 被害人裸露胸部、內褲，並以筆於其身上書寫文字之猥褻行為照片電子訊號。 如卷末彌封袋內附件照片編號3  4 0000000000000 被害人裸露胸部、內褲，並以筆於其身上書寫文字之猥褻行為照片電子訊號。 如卷末彌封袋內附件照片編號4  5 0000000000000 被害人裸露胸部、陰毛之猥褻行為照片電子訊號。 如卷末彌封袋內附件照片編號5  6 0000000000000 被害人裸露胸部、內褲之猥褻行為照片電子訊號。 如卷末彌封袋內附件照片編號6  7 0000000000000 被害人裸露胸部、內褲之猥褻行為照片電子訊號。 如卷末彌封袋內附件照片編號7  8 0000000000000 被害人裸露乳溝之猥褻行為照片電子訊號。 如卷末彌封袋內附件照片編號8  9 0000000000000 被害人裸露胸部、內褲，並以筆於其身上書寫文字之猥褻行為照片電子訊號。 如卷末彌封袋內附件照片編號9  10 0000000000000 被害人裸露胸部上緣、乳溝之猥褻行為照片電子訊號。 如卷末彌封袋內附件照片編號10  11 0000000000000 被害人裸露胸部、內褲之猥褻行為照片電子訊號。 如卷末彌封袋內附件照片編號11  12 0000000000000 被害人裸露胸部、內褲之猥褻行為照片電子訊號。 如卷末彌封袋內附件照片編號12  13 00000000_000000000000000 被害人裸露胸部之猥褻行為照片電子訊號。 如卷末彌封袋內附件照片編號14  14 00000000_000000000000000_000000000000000 被害人以跪趴姿勢裸露胸部上緣及乳溝之猥褻行為照片電子訊號。 如卷末彌封袋內附件照片編號17  15 00000000_000000000000000_000000000000000 被害人以跪趴姿勢裸露胸部上緣及乳溝之猥褻行為照片電子訊號。 如卷末彌封袋內附件照片編號18  16 00000000_000000000000000_000000000000000 被害人以跪趴姿勢裸露胸部上緣及乳溝之猥褻行為照片電子訊號。 如卷末彌封袋內附件照片編號19  17 00000000_000000000000000 被害人以跪趴姿勢裸露胸部上緣及乳溝之猥褻行為照片電子訊號。 如卷末彌封袋內附件照片編號20  18 00000000_000000000000000_000000000000000 被害人掀開上衣露出內衣、乳溝，及拉下外褲露出陰毛之猥褻行為照片電子訊號。 如卷末彌封袋內附件照片編號22  19 00000000_000000000000000_000000000000000-000000 被害人掀開上衣露出內衣、乳溝，及拉下外褲露出陰毛之猥褻行為照片電子訊號。 如卷末彌封袋內附件照片編號23  20 00000000_000000000000000 被害人掀開上衣裸露胸部之猥褻行為照片電子訊號。 如卷末彌封袋內附件照片編號25  21 00000000_000000000000000 被害人激凸、拉開外褲露出陰部之猥褻行為照片電子訊號。 如卷末彌封袋內附件照片編號26  22 00000000_000000000000000 被害人掀開上衣裸露胸部之猥褻行為照片電子訊號。 如卷末彌封袋內附件照片編號27  23 00000000_000000000000000 被害人掀開上衣裸露胸部，及以手撥開陰部之猥褻行為照片電子訊號。 如卷末彌封袋內附件照片編號28  24 00000000_000000000000000 被害人裸露胸部，及以手撥開陰部之猥褻行為照片電子訊號。 如卷末彌封袋內附件照片編號29  25 00000000_000000000000000 被害人裸露胸部，及以手撥開陰部之猥褻行為照片電子訊號。 如卷末彌封袋內附件照片編號30  26 00000000_000000000000000 被害人掀開上衣裸露胸部之猥褻行為照片電子訊號。 如卷末彌封袋內附件照片編號32  27 00000000_000000000000000 被害人掀開上衣裸露胸部之猥褻行為照片電子訊號。 如卷末彌封袋內附件照片編號33  28 00000000_000000000000000 被害人以棉被遮掩胸部並露出些微乳暈之猥褻行為照片電子訊號。 如卷末彌封袋內附件照片編號34  29 00000000_000000000000000 被害人掀開上衣裸露胸部，並以APP後製黑線遮住乳頭部分之猥褻行為照片電子訊號。 如卷末彌封袋內附件照片編號38  30 00000000_000000000000000 被害人掀開上衣裸露胸部之猥褻行為照片電子訊號。 如卷末彌封袋內附件照片編號39  31 00000000_000000000000000 被害人拉下上衣裸露胸部之猥褻行為照片電子訊號。 如卷末彌封袋內附件照片編號41  32 00000000_000000000000000 被害人張開雙腿拍攝其大腿根部、底褲之猥褻行為照片電子訊號。 如卷末彌封袋內附件照片編號43  33 00000000_0000000000000000 被害人激凸之猥褻行為照片電子訊號。 如卷末彌封袋內附件照片編號45  34 00000000_0000000000000000 被害人以手指插入陰道之猥褻行為照片電子訊號。 如卷末彌封袋內附件照片編號46  35 00000000_0000000000000000 被害人拉開內褲，並以手撥開陰部之猥褻行為照片電子訊號。 如卷末彌封袋內附件照片編號47  36 00000000_0000000000000000 被害人激凸及其兩腿張開露出大腿根部、內褲之猥褻行為照片電子訊號。 如卷末彌封袋內附件照片編號48  37 00000000_0000000000000000 被害人激凸，及以手撥開陰部之猥褻行為照片電子訊號。 如卷末彌封袋內附件照片編號49  38 00000000_0000000000000000 被害人掀開上衣裸露胸部之猥褻行為照片電子訊號。 如卷末彌封袋內附件照片編號51  39 00000000_0000000000000000 被害人拉開內褲，並以手撥開陰部之猥褻行為照片電子訊號。 如卷末彌封袋內附件照片編號52  40 00000000_0000000000000000 被害人掀開上衣裸露胸部、大腿與臀部連接處之猥褻行為照片電子訊號。 如卷末彌封袋內附件照片編號57  41 00000000_0000000000000000 被害人掀開上衣裸露胸部、大腿與臀部連接處之猥褻行為照片電子訊號。 如卷末彌封袋內附件照片編號58  42 00000000_0000000000000000 被害人掀開上衣裸露胸部，並以APP後製馬賽克遮蔽乳頭之猥褻行為照片電子訊號。 如卷末彌封袋內附件照片編號64  43 00000000_0000000000000000 被害人裸露胸部之猥褻行為照片電子訊號。 如卷末彌封袋內附件照片編號65  44 00000000_0000000000000000 被害人掀開上衣裸露胸部之猥褻行為照片電子訊號。 如卷末彌封袋內附件照片編號66  45 00000000_0000000000000000 被害人拉下上衣裸露胸部外緣及乳溝之猥褻行為照片電子訊號。 如卷末彌封袋內附件照片編號67  46 00000000_0000000000000000 被害人掀開上衣裸露胸部之猥褻行為照片電子訊號。 如卷末彌封袋內附件照片編號72  47 00000000_0000000000000000 被害人裸露乳溝及胸部上緣之猥褻行為照片電子訊號。 如卷末彌封袋內附件照片編號73  48 00000000_0000000000000000 被害人拉下上衣裸露胸部之猥褻行為照片電子訊號。 如卷末彌封袋內附件照片編號74  49 000_0000 被害人掀開上衣裸露胸部、裸露陰部及自慰之猥褻行為影片電子訊號。 如卷末彌封袋內附件影片編號1  50 0000_00000_0000000000000 被害人掀開上衣裸露胸部之猥褻行為影片電子訊號。 如卷末彌封袋內附件影片編號2  51 0000_00000_0000000000000 被害人脫掉上衣裸露胸部之猥褻行為影片電子訊號。 如卷末彌封袋內附件影片編號3  52 0000_00000_0000000000000 被害人模擬替男性口交之猥褻行為影片電子訊號。 如卷末彌封袋內附件影片編號4  53 0000_00000_0000000000000 被害人裸露胸部及模擬替男性口交之猥褻行為影片電子訊號。 如卷末彌封袋內附件影片編號5  54 0000_00000_0000000000000 被害人裸露胸部上緣之猥褻行為影片電子訊號。 如卷末彌封袋內附件影片編號6  55 0000_00000_0000000000000 被害人裸露胸部之猥褻行為影片電子訊號。 如卷末彌封袋內附件影片編號7  56 00000000_000000000000000 被害人裸露胸部、陰部及自慰之猥褻行為影片電子訊號。 如卷末彌封袋內附件影片編號8  57 00000000_000000000000000 被害人裸露胸部、陰部及自慰之猥褻行為影片電子訊號。 如卷末彌封袋內附件影片編號9  58 00000000_000000000000000 被害人裸露胸部、陰部及自慰之猥褻行為影片電子訊號。 如卷末彌封袋內附件影片編號10  59 00000000_000000000000000 被害人裸露胸部、陰部及自慰之猥褻行為影片電子訊號。 如卷末彌封袋內附件影片編號11  60 00000000_000000000000000 被害人裸露胸部、陰部及自慰之猥褻行為影片電子訊號。 如卷末彌封袋內附件影片編號12  61 00000000_000000000000000 被害人掀開上衣裸露胸部之猥褻行為影片電子訊號。 如卷末彌封袋內附件影片編號13  62 00000000_000000000000000 被害人裸露陰部及自慰之猥褻行為影片電子訊號。 如卷末彌封袋內附件影片編號14  63 00000000_000000000000000 被害人掀開上衣裸露胸部後，再持「超級翰將國中自然與生活科技講義」遮掩其胸部之猥褻行為影片電子訊號。 如卷末彌封袋內附件影片編號15  64 00000000_000000000000000 被害人掀開衣服露出內褲之猥褻行為影片電子訊號。 如卷末彌封袋內附件影片編號16  65 00000000_000000000000000 被害人裸露胸部、陰部及自慰之猥褻行為影片電子訊號。 如卷末彌封袋內附件影片編號17  66 00000000_000000000000000 被害人裸露胸部，及以手伸內褲撫摸陰部之猥褻行為影片電子訊號。 如卷末彌封袋內附件影片編號18  67 00000000_000000000000000 被害人裸露並撫摸其胸部之猥褻行為影片電子訊號。 如卷末彌封袋內附件影片編號19  68 00000000_000000000000000 被害人脫掉上衣裸露其胸部之猥褻行為影片電子訊號。 如卷末彌封袋內附件影片編號20  69 00000000_000000000000000 被害人裸露陰部及自慰之猥褻行為影片電子訊號。 如卷末彌封袋內附件影片編號21  70 00000000_000000000000000 被害人裸露陰部及自慰之猥褻行為影片電子訊號。 如卷末彌封袋內附件影片編號22  71 00000000_0000000000000000 被害人裸露陰部及自慰之猥褻行為影片電子訊號。 如卷末彌封袋內附件影片編號23  72 00000000_0000000000000000 被害人裸露並撫摸其胸部之猥褻行為影片電子訊號。 如卷末彌封袋內附件影片編號24  73 00000000_0000000000000000 被害人脫掉內褲露出大腿根部，並拍攝其如廁之猥褻行為影片電子訊號。 如卷末彌封袋內附件影片編號25  74 00000000_0000000000000000 被害人掀開內褲裸露陰部及自慰之猥褻行為影片電子訊號。 如卷末彌封袋內附件影片編號26  75 00000000_0000000000000000 被害人拉下上衣露出胸部之猥褻行為影片電子訊號。 如卷末彌封袋內附件影片編號27  76 00000000_0000000000000000 被害人裸露並撫摸其胸部之猥褻行為影片電子訊號。 如卷末彌封袋內附件影片編號28  77 00000000_0000000000000000 被害人裸露並撫摸其胸部之猥褻行為影片電子訊號。 如卷末彌封袋內附件影片編號29  78 00000000_0000000000000000 被害人裸露並撫摸其胸部之猥褻行為影片電子訊號。 如卷末彌封袋內附件影片編號30 

附表二：非本案被害人傳送給被告部分
編號 採證燒錄所得之檔名     　　 照片、影片內容        備     註  1 00000000_000000000000000 被害人裸露胸部之猥褻行為照片電子訊號，又照片右側以APP 後製有「窩ｉ白目洨」等文字。 如卷末彌封袋內附件照片編號13  2 00000000_000000000000000 被害人裸露陰部，並以APP 後製黑線予以遮蔽之猥褻行為照片電子訊號 如卷末彌封袋內附件照片編號15  3 00000000_000000000000000 被害人露出胸部上緣及乳暈之猥褻行為照片電子訊號。 如卷末彌封袋內附件照片編號16  4 00000000_000000000000000 被害人裸露胸部並以APP 後製馬賽克遮住部分乳暈（其上寫有「浚斌是小ㄐㄐ」等文字）之猥褻行為照片電子訊號。 如卷末彌封袋內附件照片編號35  5 00000000_000000000000000 被害人露出內褲、大腿根部之猥褻行為照片電子訊號。 如卷末彌封袋內附件照片編號36  6 00000000_000000000000000 被害人露出大腿與臀部連接處及胸部上緣之猥褻行為照片電子訊號。 如卷末彌封袋內附件照片編號37  7 00000000_000000000000000 被害人裸露胸部之猥褻行為照片電子訊號。 如卷末彌封袋內附件照片編號42  8 00000000_0000000000000000 被害人裸露胸部，並以APP 後製寫有「小ㄐㄐ」等文字之猥褻行為照片電子訊號。 如卷末彌封袋內附件照片編號53  9 00000000_0000000000000000 被害人拍攝其身穿制服之胸口部位，並以APP 後製馬賽克將校名遮蔽。 如卷末彌封袋內附件照片編號55  10 00000000_0000000000000000 被害人裸露胸部之猥褻行為照片電子訊號。 如卷末彌封袋內附件照片編號62  11 00000000_0000000000000000 被害人掀開上衣裸露胸部，並以APP後製白線遮住乳頭部分之猥褻行為照片電子訊號。 如卷末彌封袋內附件照片編號68  12 00000000_0000000000000000 被害人裸露胸部及陰部之猥褻行為照片電子檔。 如卷末彌封袋內附件照片編號70  13 00000000_0000000000000000 被害人露出陰毛及大腿根部之猥褻行為照片電子訊號。 如卷末彌封袋內附件照片編號71 

附表三：非屬本案被害人之照片或影片
編號     檔   名         照片、影片內容        備     註  1 00000000_000000000000000 不詳之人裸露胸部之猥褻行為照片電子訊號。 如卷末彌封袋內附件照片編號21  2 00000000_000000000000000 不詳之人穿著白色襯衫之照片。 如卷末彌封袋內附件照片編號24  3 00000000_000000000000000 不詳之人裸露胸部之猥褻行為照片電子訊號。 如卷末彌封袋內附件照片編號31  4 00000000_000000000000000 不詳之人裸露胸部之猥褻行為照片電子訊號。 如卷末彌封袋內附件照片編號40  5 00000000_000000000000000 不詳之人拍攝其大腿之照片。 如卷末彌封袋內附件照片編號44  6 00000000_0000000000000000 不詳之人裸露胸部之猥褻行為照片電子訊號。 如卷末彌封袋內附件照片編號50  7 00000000_0000000000000000 不詳之人裸露胸部之猥褻行為照片電子訊號。 如卷末彌封袋內附件照片編號54  8 00000000_0000000000000000 不詳之人裸露胸部之猥褻行為照片電子訊號。 如卷末彌封袋內附件照片編號56  9 00000000_0000000000000000 不詳之人裸露胸部之猥褻行為照片電子訊號。 如卷末彌封袋內附件照片編號59  10 00000000_0000000000000000 不詳之人裸露胸部之猥褻行為照片電子訊號。 如卷末彌封袋內附件照片編號60  11 00000000_0000000000000000 不詳之人裸露胸部、陰毛猥褻行為照片電子訊號。 如卷末彌封袋內附件照片編號61  12 00000000_0000000000000000 不詳之人裸露胸部、陰毛之猥褻行為照片電子訊號。 如卷末彌封袋內附件照片編號63  13 00000000_0000000000000000 不詳之人裸露胸部之猥褻行為照片電子訊號。 如卷末彌封袋內附件照片編號69  14 00000000_000000000000000 不詳之人裸露胸部、陰部及自慰之猥褻行為影片電子訊號。 如卷末彌封袋內附件影片編號13-1  15 00000000_000000000000000 不詳之人替男性口交之性交行為影片電子訊號。 如卷末彌封袋內附件影片編號13-2 

附表四：非屬猥褻照片及影片部分
編號 採證燒錄所得之檔名    　　　照片、影片內容        備     註  1 00000000_000000000000000 被害人單純露出其臉部之照片電子訊號。 如卷末彌封袋內附件照片編號33-1  2 00000000_000000000000000 被害人單純露出其臉部之照片電子訊號。 如卷末彌封袋內附件照片編號36-1  3 0000_00000_0000000000000 被害人單純露出其臉部之影片電子訊號。 如卷末彌封袋內附件影片編號1-1  4 0000_00000_0000000000000 被害人單純露出其臉部之影片電子訊號。 如卷末彌封袋內附件影片編號1-2  5 00000000_000000000000000 被害人單純露出其臉部之影片電子訊號。 如卷末彌封袋內附件影片編號9-1  6 00000000_000000000000000 被害人單純露出其臉部之影片電子訊號。 如卷末彌封袋內附件影片編號1-1 

附表五：扣案物品部分
編號 名稱及數量 備        註 1 SONY Z3紫色手機 (含門號0000000000號SIM卡1張及記憶體1張)1支 為被告所有，供本件犯罪使用之物，應予沒收。 2 SONY Z1白色手機(不含SIM 卡)1支 為被告所有，與本案無直接關聯，爰不予沒收，惟業經被告拋棄，而無庸發還。 3 ASUS手機(含門號0000000000號 SIM卡1 張) 1 支 為被告所有，與本案無直接關聯，爰不予沒收，惟業經被告拋棄，而無庸發還。 4 ASUS筆電1 台 為被告所有，與本案無直接關聯，爰不予沒收，惟業經被告拋棄，而無庸發還。 

附表六：應履行之事項
告訴人 被告應履行之事項       備註 Ａ女、 Ａ女母親 被告應給付Ａ女、Ａ女母親等2人共新臺幣（下同）50萬元，給付方式：當場給付現金6萬元整，餘款440,000元自民國109年11月6日起至112年10月6日止，按月於每月6日各給付12,000元，並於112年11月6日給付8,000元，如有一期不履行，視為全部到期。 就分期付款部分，被告已給付前5期款項，有調解筆錄、匯款明細及原審電話紀錄表（原審卷第149-150、201、251、363頁）可稽。